臺灣桃園地方法院刑事判決
111年度審原交易字第1號
公  訴  人  臺灣桃園地方檢察署檢察官
被      告  石清和


指定辯護人  本院公設辯護人廖彥傑
上列被告因公共危險案件，經檢察官提起公訴（110年度偵字第4
1865號），被告於本院準備程序中，就被訴事實為有罪之陳述，
經本院告知簡式審判程序意旨，並聽取當事人及辯護人之意見後
，裁定改依簡式審判程序審理，判決如下：
    主  文
石清和駕駛動力交通工具吐氣所含酒精濃度達每公升零點二五毫
克以上，累犯，處有期徒刑柒月。
    事實及理由
一、本件犯罪事實及證據，除於證據部分補充「被告石清和於本
    院準備程序及審理中之自白」外，其餘均引用如附件檢察官
    起訴書之記載。　　
二、新舊法比較：
    按行為後法律有變更者，適用行為時之法律。但行為後之法
    律有利於行為人者，適用最有利於行為人之法律，刑法第2
    條第1項定有明文。查被告石清和行為後，刑法第185條之3
    規定於民國111年1月28日修正公布，並於同年月30日生效施
    行，而修正前刑法第185條之3第1項第1款原規定：「駕駛動
    力交通工具而吐氣所含酒精濃度達每公升0.25毫克或血液中
    酒精濃度達百分之0.05以上者，處2年以下有期徒刑，得併
    科20萬元以下罰金」，修正後刑法第185條之3第1項第1款則
    規定：「駕駛動力交通工具而吐氣所含酒精濃度達每公升0.
    25毫克或血液中酒精濃度達百分之0.05以上者，處3年以下
    有期徒刑，得併科30萬元以下罰金」。是比較新舊法之結果
    ，修正後刑法第185條之3第1款規定雖未更動該罪之構成要
    件及得科處之法定刑種，然已將有期徒刑、罰金之刑度均予
    提高，應以修正前刑法第185條之3第1項第1款規定對被告較
    為有利。依刑法第2條第1項前段規定，自應適用被告行為時
    即修正前刑法第185條之3第1項第1款之規定處斷。   
三、論罪科刑：  
  ㈠核被告所為，係犯修正前刑法第185條之3第1項第1款不能安
    全駕駛動力交通工具罪。
　㈡查被告前於106年間，因公共危險案件，經臺灣澎湖地方法院
    以106年度馬原交簡字第3號判決判處有期徒刑6月確定，並
    於108年9月30日縮短刑期執行完畢乙節，有臺灣高等法院被
    告前案紀錄表1份在卷足憑，其於受有期徒刑之執行完畢後
    ，5年以內故意再犯本案有期徒刑以上之罪，為累犯。依司
    法院大法官釋字第775號解釋意旨，審酌被告上開構成累犯
    之犯罪紀錄，與本案之犯罪類型完全相同，足徵被告猶不知
    自我警惕，對刑罰反應力之薄弱，是認本件適用刑法累犯加
    重之規定加重其最低本刑，並無罪刑不相當之情事，爰依刑
    法第47條第1項規定，就被告本案所犯之罪，加重其刑。
  ㈢爰審酌被告明知酒精成分將對人之意識能力造成相當程度之
    影響，且酒後駕車對其本身及一般往來之公眾均具有高度危
    險性，猶於酒後呼氣所含酒精濃度達每公升0.37毫克而不能
    安全駕駛動力交通工具之狀況下，駕駛自用小客車行駛於道
    路上，既漠視自己安危，復罔顧公眾安全，所為不當，應予
    非難，惟念其犯後已坦承犯行，態度尚可，兼衡其前已有多
    次酒後駕車之不良素行，有上開臺灣高等法院被告前案紀錄
    表1份可按，並考量被告自陳學歷國小畢業、現在做臨時工
    、日薪新臺幣1,500元至1,600元，沒有需要扶養之人（詳本
    院卷第50頁）等一切情狀，量處如主文所示之刑，以示懲儆
    。
據上論斷，應依刑事訴訟法第273條之1第1項、第299條第1項前
段、第310條之2、第454條第2項，判決如主文。
本案經檢察官楊挺宏提起公訴，檢察官林欣怡到庭執行職務。
中    華    民    國   111    年    4     月    15    日
                  刑事審查庭  法  官  林慈雁
以上正本證明與原本無異。
如不服本判決應於收受判決後20日內向本院提出上訴書狀，並應
敘述具體理由。其未敘述上訴理由者，應於上訴期間屆滿後20日
內向本院補提理由書（均須按他造當事人之人數附繕本）「切勿
逕送上級法院」。
                              書記官  吳秉翰
中　　華　　民　　國　　111 　年　　4 　　月　　18　　日
附錄本判決論罪法條全文：
修正前刑法第185條之3
駕駛動力交通工具而有下列情形之一者，處2年以下有期徒刑，
得併科20萬元以下罰金：
一、吐氣所含酒精濃度達每公升零點二五毫克或血液中酒精濃度
    達百分之零點零五以上。
二、有前款以外之其他情事足認服用酒類或其他相類之物，致不
    能安全駕駛。
三、服用毒品、麻醉藥品或其他相類之物，致不能安全駕駛。
因而致人於死者，處3年以上10年以下有期徒刑；致重傷者，處1
年以上7年以下有期徒刑。
曾犯本條或陸海空軍刑法第54條之罪，經有罪判決確定或經緩起
訴處分確定，於5年內再犯第一項之罪因而致人於死者，處無期
徒刑或5年以上有期徒刑；致重傷者，處3年以上10年以下有期徒
刑。

附件：  
臺灣桃園地方檢察署檢察官起訴書
                                    110年度偵字第41865號
　　被　　　告　石清和　男　49歲（民國00年0月00日生）
　　　　　　　　　　　　住新北市○○區○○里00鄰○○路00
　　　　　　　　　　　　　0號9樓
　　　　　　　　　　　　國民身分證統一編號：Z000000000號
上列被告因公共危險案件，業經偵查終結，認應提起公訴，茲將
犯罪事實及證據並所犯法條分敘如下：
　　　　犯罪事實
一、石清和前因公共危險案件，經臺灣澎湖地方法院以106年度
    馬原交簡字第3號判決判處有期徒刑6月確定，於民國108年9
    月30日縮短刑期執行完畢。詎仍不知悔改，於110年10月14
    日中午12時許起至同日下午1時許止，在新北市三峽區某雜
    貨店飲用啤酒3瓶後，明知飲酒後已達不得駕駛動力交通工
    具之程度，竟仍基於酒後駕駛動力交通工具之犯意，於同日
    晚間6時40分許，自該處駕駛車牌號碼000-0000號自用小客
    車上路。嗣於同日晚間7時12分許，行經桃園市○○區○道0號
    高速公路西向18公里處，為警攔檢盤查，並於同日晚間7時1
    4分許，測得吐氣所含酒精濃度達每公升0.37毫克。
二、案經內政部警政署國道公路警察局第六公路警察大隊報告偵
    辦。
　　    證據並所犯法條
一、上揭犯罪事實，業據被告石清和於警詢及偵訊中坦承不諱，
    復有酒精測定紀錄表、桃園市政府警察局舉發違反道路交通
    管理事件通知單各1份在卷可稽，被告犯嫌堪以認定。
二、核被告所為，係犯刑法第185條之3第1項第1款之公共危險罪
    嫌。又被告前有如犯罪事實欄所載論罪科刑及執行情形，有
    本署刑案資料查註紀錄表1份附卷可稽，其於有期徒刑執行
    完畢後，5年以內故意再犯本件有期徒刑以上之罪，為累犯
    ，請並斟酌依刑法第47條第1項之規定及司法院大法官釋字
    第775號解釋意旨加重其刑。
三、依刑事訴訟法第251條第1項提起公訴。
　　此　致
臺灣桃園地方法院
中　　華　　民　　國　 110　　年　  12　  月　　20  　日
　　　　　　　　　　　　　    檢察官  楊  挺  宏
本件證明與原本無異
中    華    民    國    110   年    12   月     24    日
                              書記官  盧  憲  儀
所犯法條：
中華民國刑法第185條之3
駕駛動力交通工具而有下列情形之一者，處2年以下有期徒刑，
得併科20萬元以下罰金：
一、吐氣所含酒精濃度達每公升零點二五毫克或血液中酒精濃度
    達百分之零點零五以上。
二、有前款以外之其他情事足認服用酒類或其他相類之物，致不
    能安全駕駛。
三、服用毒品、麻醉藥品或其他相類之物，致不能安全駕駛。
因而致人於死者，處3年以上10年以下有期徒刑；致重傷者，處1
年以上7年以下有期徒刑。
曾犯本條或陸海空軍刑法第54條之罪，經有罪判決確定或經緩起
訴處分確定，於五年內再犯第1項之罪因而致人於死者，處無期
徒刑或5年以上有期徒刑；致重傷者，處3年以上10年以下有期徒
刑。